臺灣高等法院臺中分院刑事判決　　　 100年度上訴字第1852號
上　訴　人
即　被　告　劉沅靈
上列上訴人因強盜等案件，不服臺灣彰化地方法院100年度訴字
第489號中華民國100年7月7日審判決（起訴案號：臺灣彰化地方
法院檢察署100年度偵字第476號），提起上訴，本院判決如下：
    主  文
上訴駁回。
    理  由
一、按不服地方法院之第一審判決而上訴者，應向管轄第二審之
    高等法院為之；提起第二審之上訴，其上訴書狀應敘述具體
    理由，為第二審上訴必備之程式，民國96年7月4日修正公布
    之刑事訴訟法第361條第2項規定甚明。是如上訴理由之敘述
    未合乎具體之要求者，其上訴即屬同法第362 條前段所定「
    上訴不合法律上之程式」，第二審法院應依同法第367 條前
    段之規定，以判決駁回之。又第二審上訴之目的，既在於請
    求撤銷、變更第一審不當或違法之判決，以實現個案之救濟
    ，則所謂「具體理由」，自應就原審判決如何足以撤銷、應
    予變更之「事實上」或「法律上」具體根據，本於確實之訴
    訟資料暨原因事實之所出，逐一敘述、記載，必已具體指出
    原審判決事實認定之所憑有如何之錯誤（如原審判決所採之
    證據如何不具證據能力、所為證明力之判斷如何違背經驗、
    論理法則等），法律之適用（尤其實體法）有如何之違誤，
    形式上足以動搖原審判決，使之成為不當或違法而得改判之
    事由，始屬合法。上訴理由之敘述，應先合乎具體之要求，
    始有所敘述可取與否之實體審理與判斷之問題。是若上訴人
    之上訴書狀雖有敘述上訴理由，但僅泛言原審判決認定事實
    錯誤、違背法令、量刑失之過重或輕縱等情詞，而未依上揭
    意旨指出具體事由，或形式上雖已指出具體事由，然該等事
    由縱使屬實，亦不足以認為原審判決有何不當或違法（如對
    不具有調查必要性之證據，法院未依聲請調查亦未說明理由
    ，或援用證據不當，但除去該證據仍應為同一事實之認定）
    ，或其所陳之事由，與訴訟資料所載不相適合，或所指摘原
    審判決之「不當」或「違法」根本不存在者，均應認其實質
    上並未符合具體之要件，庶符節制濫行上訴之立法意旨。亦
    即上訴人之上訴書狀或補提之上訴理由書雖有記載上訴理由
    ，惟未具體敘述第一審判決有何上述違法、不當情形，與未
    敘述具體理由無異，其所為上訴即不符合上訴之法定要件。
二、上訴人即被告劉沅靈上訴意旨略以：按刑法中所稱之結夥三
    人，若其中一人僅為教唆犯或事前幫助之從犯，均不算入結
    夥三人之內。又刑法第321條第1項第4款所稱結夥三人係指
    實施中之共犯確有三人者而言，若其中一人僅為教唆犯，即
    不能算入結夥三人之內，原判決就被告加重竊盜部分判處有
    期徒刑八月，於犯罪事實顯有不符等語。
三、查原判決依被告之自白，共犯胡恆毅及李孟濟於警詢、檢察
    官偵查、原審法院99年訴字第1680號審理程序時之供述，證
    人即被害人曹侯翠娥於警詢、檢察官偵查及原審法院99年度
    訴字第1680號審理時之證述，證人即被害人陳瑛傑警詢之證
    述；及彰化縣警察局車輛協尋電腦輸入單、車牌號碼5033—
    XJ號自用小客車行車執照、懋鋒公司租賃契約書、發票人為
    李孟濟之本票、李孟濟之國民身分證及駕駛執照影本、車牌
    號碼5033—XJ號之失車—唯讀案件基本資料、車牌號碼5212
    —TZ號之車輛詳細資料報表、監視器翻拍照片共36張及現場
    監視光碟、現場查證照片等證據，認被告劉沅靈自白與事實
    相符，其加重竊盜及加重搶奪之犯行足以認定（關於加重竊
    盜部分，原判決係認定被告係與胡恆毅共同下實行竊盜，而
    李孟濟則在旁把風，則李孟濟並非教唆犯或幫助犯甚明），
    並依刑法第57條規定就科刑相關事項加以審酌，分別量處有
    期徒刑八月及一年六月（均累犯），並定應執行刑有期徒刑
    二年，並無不合。被告之上訴意旨是主張其非結夥三人竊盜
    ，並未依據卷內既有訴訟資料或提出新事證，指摘或表明第
    一審判決有何採證、認事、用法或量刑等足以影響判決本旨
    之不當或違法，要難謂上訴書狀已經敘述具體理由。揆諸上
    開規定及說明，
    本件上訴，顯無具體理由而不合法定程式，應予駁回，並不
    經言詞辯論為之。
據上論斷，應依刑事訴訟法第367條前段、第372條，判決如主文
。
中    華    民    國  100    年    9    月    9    日
            刑事第七庭   審判長法  官 林 榮 龍
                               法  官 李 秋 娟
                               法  官 黃 仁 松
加重竊盜部分不得上訴。
搶奪部分得上訴。
以上正本證明與原本無異。
如不服本判決應於收受送達後十日內向本院提出上訴書狀，其未
敘述上訴理由者，並得於提起上訴後十日內向本院補提理由書（
均須按他造當事人之人數附繕本）「切勿逕送上級法院」。
                               書記官 林 玉 惠
中    華    民    國  100    年    9    月    9    日